臺灣彰化地方法院交通事件裁定　　　 100年度交聲字第1059號
移送機關即
原處分機關　交通部公路總局臺中區監理所彰化監理站
異　議　人
即受處分人　翁金堆
上列異議人因違反道路交通管理處罰條例案件，對於交通部公路
總局臺中區監理所彰化監理站民國100年6月24日所為之處分（原
處分案號：彰監四字第裁64-I00000000號違反道路交通管理事件
裁決書）聲明異議，本院裁定如下：
    主  文
異議駁回。
    理  由
一、異議意旨略以：異議人即受處分人翁金堆（下稱異議人）騎
    機車行經彰化縣和美鎮○○路○道周路口，被警察攔查並要
    求酒測，而伊配合接受二次酒測後皆無酒測值，詎料警察卻
    指稱係該酒測器故障而要求伊回警局接受第三次酒測，方才
    於第三次酒測中測得酒測值，是伊對警察逕以第三次酒測所
    測得之數值舉發伊違規一事不服，爰依法聲明異議云云。
二、原處分機關略以：異議人於民國（下同）100年3月1日19時
    55分許，騎乘車號IDA-051號重型機車，在彰化縣和美鎮○
    ○路○道周路口，因「酒後駕車，經酒精濃度測定呼氣值達
    0.50MG/L，超過標準值」違規，為彰化縣警察局保安隊警員
    以其有違反道路交通管理處罰條例第35條第1項第1款規定之
    行為，掣開違反道路交通管理事件通知單（單號：彰警交字
    第I00000000號）舉發。原處分機關經查異議人違規屬實，
    遂於100年6月24日以彰監四字第裁64-I00000000號裁決書，
    裁處罰鍰新臺幣（下同）3萬7千5百元，並吊扣駕駛執照12
    個月，施以道安講習，於法應無不合等語。
三、經查：
  (一)按汽車駕駛人飲用酒類或其他類似物後，其吐氣所含酒精濃
    度超過每公升0.25毫克，不得駕車；駕駛汽車經測試檢定酒
    精濃度超過標準，處汽車駕駛人罰鍰1萬5千元以上6萬元以
    下，並當場移置保管該汽車及吊扣駕駛執照一年，因而肇事
    致人受傷者，並吊扣駕駛執照2年，道路交通安全規則第114
    條第2款、道路交通管理處罰條例第35條第1項第1款分別定
    有明文。而查本件異議人係於前開時地騎乘車號IDA-051號
    重型機車為警攔查實施酒精濃度測試，並因前二次酒測皆無
    法顯示酒測值而將異議人帶回和美分局以其他酒測器進行第
    三次酒測，始測得酒測值為每公升0.50毫克等情，有彰化縣
    警察局彰警交字第I00000000號舉發違反道路交通管理事件
    通知單、原處分機關彰監四字第裁64-I00000000號違反道路
    交通管理事件裁決書及呼氣酒精濃度檢測單各1紙在卷可稽
    ，又前開檢測單雖未經異議人簽名確認，惟異議人於異議狀
    中對於其接受第三次酒精濃度檢定測試有測得酒測值一事並
    不爭執，是異議人於彰化縣警察局和美分局接受酒精濃度檢
    定測試，施測後測定值為每公升0.50毫克，測試結果為「不
    合格」乙事，堪予認定。
  (二)又異議人固以前二次受測皆無酒測值，為何第三次受測卻有
    酒精濃度等詞置辯，惟細核前開呼氣酒精濃度檢測單所載數
    據可知異議人接受酒精濃度檢測之際，該測試儀器業已先歸
    零，並正確顯示儀器序號（0000000）、日期（01/03/2011
    ）、案號（0060）、時間（19：55）、測定值（0.50mg/l）
    等節，是該儀器並無失準、功能失常或操作不當情形甚明。
    再者，交通員警掣單舉發違反道路交通管理處罰條例所列之
    違規事實，本質上為行政處分，係公務員基於職務上權力，
    依法就特定之具體事件所為具公法上效果之單方行政行為，
    基於公務員為公法上行為具有公信力之原則，該行政處分當
    可被推定為真正，使執勤員警得當機處分，以達其維護交通
    秩序、安全之行政目的，況本件舉發員警與異議人素不相識
    ，亦無宿怨，若異議人並無違規之事實，衡情應無故意誣陷
    其有酒精濃度超過規定標準之理，是本件舉發員警本其維護
    交通秩序及安全職責，操作前開酒測器對異議人施測所得之
    數據，自應受到合法、正確之推定。另按人體內酒精含量由
    開始飲酒時之0%，依飲酒量漸漸累積增加，在完成飲酒時體
    內酒精含量達到最高，隨後依代謝率逐漸代謝，依交通部運
    輸研究所於77年8月間針對國人進行實驗研究指出，約為每
    小時每公升0.0628毫克（臺灣高等法院98年度交抗字2747號
    裁定參照），是依前開說明，異議人如確無喝酒抑或雖有喝
    酒但酒精濃度未超過規定標準，則其為警帶至和美分局接受
    第三次酒精濃度測試檢定時，衡情異議人體內之酒精濃度應
    該會隨時間經過降低，所測得之酒測值應更不會超過規定標
    準，然查異議人第三次接受酒測所測得之酒精濃度數值仍高
    達每公升0.50毫克，益徵異議人再接受第三次酒精濃度測試
    檢定前，其體內酒精濃度已超過規定標甚明。
四、綜上所述，異議人確有上揭騎乘重型機車經測試檢定，酒精
    濃度超過規定標準之違規事實，則原處分機關依據道路交通
    管理處罰條例第35條第1項第1款、第24條第1項第2款之規定
    及違反道路交通管理事件統一裁罰基準及處理細則規定，裁
    處異議人罰鍰3萬7千5百元，並吊扣駕駛執照12個月，施以
    道路交通安全講習，於法並無違誤。是本件異議為無理由，
    應予以駁回。
據上論斷，應依道路交通管理處罰條例第87條第2項，道路交通
事件處理辦法第18條，裁定如主文。
中    華    民    國   100    年    10    月    31    日
                  交通法庭            法  官  洪志賢
以上正本證明與原本無異。
如不服本裁定，應於裁定送達後五日內向本院提出抗告狀(須附
繕本 )。
中    華    民    國   100    年    10    月    31    日
                                      書記官  許億先